【裁判字號】    97,消債更,678
【裁判日期】    971230
【裁判案由】    更生事件
【裁判全文】
臺灣板橋地方法院民事裁定  97年度消債更字第678號
聲  請  人  甲○○
上列當事人因消費者債務清理事件，聲請更生，本院裁定如下：
    主      文
債務人甲○○自中華民國九十七年十二月三十日下午四時起開始
更生程序。
本件得由司法事務官進行更生程序。
    理      由
一、按法院開始更生程序之裁定，應載明其年、月、日、時，並
    即時發生效力，消費者債務清理條例第45條第1項定有明文。
二、本件聲請人即債務人主張：其於參加民國95年間銀行公會會
    員所辦理之消費金融案件無擔保債務協商機制前，因有債務
    約新臺幣（下同）一佰萬元，每月最低應繳金額即高達三萬
    元，聲請人無法負擔銀行債務之最低應繳金額，眼見違約金
    不斷累積，雖明知銀行所提出之清償方案，聲請人之能力亦
    無支付可能，惟相權簽約與不簽約之月付金，僅能含淚與銀
    行成立一致性協商，聲請人因而於95年9 月參加銀行公會會
    員所辦理之消費金融案件無擔保債務協商機制，與債權銀行
    成立協商，依照銀行所提出之協議書內容，聲請人每月須支
    付約16,000元，至債務清償為止。然聲請人從事資源回收業
    ，每月僅有18,000元左右之收入，除自己生活必要支出外，
    尚須負擔高齡90歲母親之扶養費用，凡此各項支出數額，實
    已超出聲請人收入可支應範圍，於償還二期後，聲請人母親
    因膀胱疾病赴臺大醫院開刀治療，聲請人除需與兄弟共同負
    擔此額外支出（含大筆醫療費用、聘請外籍看護費用）外，
    由於聲請人本身患有高血壓糖尿病，每月亦須支出一定之醫
    療費用，實無力再還款，終不得已而於95年12月毀諾。職是
    ，聲請人毀諾顯非出於自己之故意與過失，更非濫用更生或
    清算之債務清理程序，而確係因母親住院此項不可歸責於己
    之事由，致履行有重大困難等語。經查：債務人所主張之上
    開事實，業據提出民事陳報狀、戶籍謄本、財產及收入狀況
    說明書、前置協商收入切結書影本、毀諾證明文件、財政部
    臺灣省北區國稅局94至95年度綜合所得稅各類所得資料清單
    、財產歸屬資料清單、土地所有權狀影本、債權人清冊、財
    團法人金融聯合徵信中心當事人綜合信用報告、勞工保險投
    保資料表、長庚紀念醫院診斷證明書影本、臺大醫院醫療費
    用收據影本、聲請人母親住院費用支出明細等資料為證。此
    外，本件又查無債務人有消費者債務清理條例第6 條第3 項
    、第8 條或第46條各款所定駁回更生聲請之事由存在，則債
    務人聲請更生，應屬有據，並依同條例第16條第1 項規定，
    裁定如主文。
三、至於聲請人於更生程序開始後，應另提出足以為債權人會議
    可決或經法院認為公允之更生方案以供採擇，俾免更生程序
    進行至依消費者債務清理條例第61條規定應行清算之程度，
    附此敘明。
中    華    民    國    97    年    12    月    30    日
                  民事第一庭  法  官   李世貴
上為正本係照原本作成
本裁定不得抗告
本裁定已於中華民國97年12月30日下午4 時公告
中    華    民    國    97    年    12    月    30    日
                              書 記 官   蘇哲男


司法院資訊處製作；財團法人民間司法改革基金會備份。
